# 请教陈版：坏帐损失问题

提问人：跨度防护 时间：2017-10-06 00:09:18
请教陈版：实际损失大于坏账准备，差额计入营业外支出还是先计提坏账准备到资产减值损失，再核销？

回答人：chenyiwei
首先要检查本期期初的坏账准备计提是否合理，是否构成前期差错。在排除构成前期差错的前提下，一般可以将差额直接计入营业外支出处理。但如果先救差额补提坏账准备的，也可以。但在前一种做法下，即使确认营业外支出，也不应作为非经常性损益。